臺灣臺南地方法院民事裁定
109年度勞執字第41號
聲  請  人  陳美伶  
            姚金英  
            張博淯  
            吳博文  
            鍾宥均  

            林晏啓  

            周冠廷  
            陳麗君  
            楊惠娟  
            鄒美芳  
            蔡美玲  
            林靜月  

            楊綏卿  
兼上十三人
共同代理人  王惠珊  

相  對  人  樂智有限公司


法定代理人  姚道中  
上列當事人間聲請裁定准予強制執行事件，本院裁定如下：
    主  文
兩造於民國一０九年十二月一日在臺南市政府永華市政中心勞工
局成立之勞資爭議調解紀錄中關於「相對人同意給付聲請人如附
表所示之薪資及資遣費，於民國一０九年十二月三日前匯入聲請
人提供之金融機構轉帳帳戶」之調解內容，准予強制執行。
聲請程序費用由相對人負擔。
    理  由
一、聲請意旨略以：兩造間之勞資爭議已調解成立，惟相對人並
    未履行調解成立內容，爰依勞資爭議處理法第59條第1項規
    定，聲請准予強制執行等語。
二、按勞資爭議經調解成立或仲裁者，依其內容當事人一方負私
    法上給付之義務，而不履行其義務時，他方當事人得向該管
    法院聲請裁定強制執行並暫免繳裁判費；於聲請強制執行時
    ，並暫免繳執行費。有下列各款情形之一者，法院應駁回其
    強制執行裁定之聲請：一、調解內容或仲裁判斷，係使勞資
    爭議當事人為法律上所禁止之行為。二、調解內容或仲裁判
    斷，與爭議標的顯屬無關或性質不適於強制執行。三、依其
    他法律不得為強制執行。勞資爭議處理法第59條第1項、第
    60條分別定有明文。
三、經查，聲請人主張兩造成立勞資爭議調解內容之事實，業據
    提出臺南市政府勞工局勞資爭議調解紀錄1份為證，堪信為
    真實。依該勞資爭議調解紀錄所載，足認兩造確就相對人同
    意給付聲請人如附表所示之薪資及資遣費，於民國109年12
    月3日前匯入聲請人提供之金融機構轉帳帳戶之內容已成立
    調解無誤。經核前開調解內容，並無勞資爭議處理法第60條
    各款規定所示之情形，而相對人迄未依前開調解紀錄內容給
    付。從而，聲請人依勞資爭議處理法相關規定，請求就兩造
    於109年12月1日在臺南市政府永華市政中心勞工局所成立如
    主文所示之勞資爭議調解內容，准予強制執行，為有理由，
    應予准許。
四、依勞資爭議處理法第59條第1項、非訟事件法第21條第2項、
    民事訴訟法第78條，裁定如主文。 
中　　華　　民　　國　　109 　年　　12　　月　 10 　　日
                  勞動法庭  法  官  許嘉容
以上正本證明與原本無異。
如不服本裁定得於收受裁定正本後10日內向本院提出抗告狀，並
繳納抗告費新臺幣1,000元整。
中　　華　　民　　國　　109 　年　　12　　月　　10　　日
                            書記官  謝靜茹 
　　　　　　　　　
附表：
聲請人 薪資及資遣費合計（新臺幣） 王惠珊 13,933元 陳美伶 10,489元 姚金英 10,089元 張博淯 1,712元 吳博文 13,983元 鍾宥均 8,380元 林晏啓 10,389元 周冠廷 10,389元 陳麗君 7,544元 楊惠娟 10,089元 鄒美芳 10,089元 蔡美玲 10,489元 林靜月 10,489元 楊綏卿 6,627元